臺灣桃園地方法院民事裁定　　　　　　　　 96年度整字第1號
聲　請　人　展茂光電股份有限公司
法定代理人
即重 整 人　臺灣銀行股份有限公司
　　　　　　法定代理人　羅澤成.
　　　　　　指派代表人　張美慧
　　　　　　張寶蓀
　　　　　　曹永仁
上列聲請人就展茂光電股份有限公司重整事件，依公司法第310
條第1 項之規定聲請重整完成，本院裁定如下：
    主  文
准展茂光電股份有限公司重整完成。
    理  由
一、本件聲請意旨略以：展茂光電股份有限公司（下稱展茂公司
    ）重整人前依公司法第303 條擬定重整計畫，經關係人會議
    於民國98年1 月21日表決通過後，並依公司法第305 條規定
    陳報法院，經鈞院以98年8 月17日民事裁定予以認可，並於
    99年8 月31日確定後，即交由重整人開始執行重整計畫。依
    上開重整計畫，展茂公司業已引進新股東完成現金增資事宜
    ，重整債權亦陸續依重整計畫清償完畢，公司業務及財務均
    已步入正軌，依展茂公司100 年上半年度經會計師簽證之財
    務報告顯示，展茂公司100 年度上半年公司現金（含金融商
    品）計有新臺幣（下同）3,325,925,000 元，累積淨利2,49
    4,221,000 及折舊77,466,000元。展茂公司目前已按所定期
    程執行完畢應執行之工作，且依展茂公司業務及財務狀況，
    經營體質已達預期改善。另展茂公司經減資、增資後之股權
    結構尚稱健全，於100 年11月21日經重整人及重整監督人聯
    席會議決議通過重整完成一案。為此爰依公司法第310 條第
    1 項之規定聲請鈞院裁定重整完成，俾便展茂公司回復正常
    經營狀態，並續依重整計畫之規定清償重整債權等語。
二、按公司重整人，應於重整計畫所定期限內完成重整工作；重
    整完成時，應聲請法院為重整完成之裁定，並於裁定確定後
    ，召集重整後之股東會選任董事、監察人，公司法第310 條
    第1 項定有明文。公司重整之完成，係指公司重整人已完成
    重整計畫所載之重整工作而言，展茂公司前經本院裁定准予
    重整，其重整計畫亦經本院於98年8 月17日裁定予以認可，
    並於99年8 月31日確定，依上開重整計畫，主要可分為：1.
    減資及增資事項；2.重整債權之清償。茲就展茂公司之重整
    計畫執行狀況分述如下：
    (一)減資及增資事項：
      依重整計畫書，展茂公司應辦理減資，將實收資本額由原
      有之11,511,298,800元減至1,000,000 元，減資比例為99
      .99%以上，並以辦理發行新股方式增資，依重整計畫書第
      四章減資、增資及股東權益之變更作業之規定辦理，業於
      99年12月17日完成，由台達電子工業股份有限公司以2,71
      0,000,000 元得標。現金增資以每股面額10元發行271,00
      0,000 股，總股款2,710,000,000 元全數由得標人認購，
      並已於100 年6 月28日收足股款。展茂公司為辦理減資、
      增資，經行政院金融監督管理委員會於100 年5 月25日以
      金管證發字第1000024230號函申報生效，並分別於100 年
      6 月7 日、100 年6 月28日依法辦理公告，本次減資案亦
      經經濟部於100 年7 月15日以經授商字第10001152720 號
      函核准在案，故重整計畫所定之減資、增資事項業已辦理
      完畢。
    (二)重整債權之清償：
      本件展茂公司重整債權為13,025,135,973元，分為有擔保
      債權7,797,038,472 元及無擔保債權5,228,097,501 元：
      1.有擔保重整債權：再分為臺灣銀行聯帶案6,239,265,64
        7 元、臺灣工業銀行連貸案1,538,713,560 元以及元大
        銀行19,059 ,265 元：
        (1)臺灣銀行聯貸案：合計6,239,265,647 元，應償還
          4,462,672,847 元，已清償完畢，其餘受償不足之債
          權依重整計畫予以免除。
        (2)臺灣工業銀行連貸案：合計1,538,713,560 元，應償
          還1,128,324,945 元，已清償完畢，其餘受償不足之
          債權依重整計畫予以免除。
        (3)元大銀行：合計19,059,265元，應償還14,004,611元
          ，已清償完畢，其餘受償不足之債權依除整計畫予以
          免除。
      2.無擔保重整債權：
        原合計為5,228,097,501 元，惟其中債權編號065 韓商
        樂金麥可龍股份有限公司逾期追加申報利息日幣762,48
        0 元（換算新臺幣為214,485 元），依本院裁定應予以
        駁回。債權編號201 儀儒科技實業股份有限公司就申報
        利息部分4,580 元聲明此部份債權予以免除。債權編號
        758 平井精密工業株式會社之在台代理商陽昇科技股份
        有限公司就其中申報債權13,109元亦聲明債權免除。故
        經重新計算無擔保重整債權，合計應為5,227,865,327
        元，應償還2,762,260,857 元，其餘受償不足之債權依
        重整計畫予以免除。
      3.承上所述，展茂公司於本件重整計畫裁定認可確定後，
        重整債權總額原總計13,025,135,973元，扣除債權免除
        及債權異議後應為13,024,903,799元，依重整計畫應償
        還重整債權總額為8,367,263,260 元，未清償待提存4,
        173 元，清償比例達99.9999%，至目前重整債權，少數
        無法聯絡或拒絕提供匯款資料之債權人致未償還之債權
        餘額已依法向相關法院提存所辦理清償提存，除無擔保
        債權組債權編號770 鴻佺電子科技有限公司因公司解散
        需通知全體股東後始得辦理清償提存外，其餘重整債權
        均已全部依重整計畫清償完畢。
三、綜上所述，聲請人依重整計畫所載完成減資、增資發行新股
    之重整工作，而本件重整債權主要係仰賴增資發行普通股方
    式清償債務，聲請人並已依重整計畫全部償還完畢，另展茂
    公司經減資、增資後之股權結構尚稱健全，公司經營體質預
    期應可改善。依展茂公司100 年上半年度經會計師簽證之財
    務報告顯示，100 年上半年現金（含金融商品）計有3,325,
    925,000 元，累積淨利2,494,221,000 及折舊77,466,000元
    。重整完成後並即時選任董事、監察人，可反映該公司股權
    結構之實際情形，復可就該公司之營運策略及財務結構，進
    行更具競爭力及更具有多元化與前瞻性之規劃。該重整完成
    案復於100 年11月21日重整人及重整監督人聯席會議決議通
    過在案。是本件聲請人依公司法第310 條第1 項之規定，向
    本院聲請裁定完成重整，即無不合，應予准許。
四、爰裁定如主文。
中    華    民    國   100    年    12    月    30    日
                  民事第三庭    法  官   陳心婷
以上正本係照原本作成。
如對本裁定抗告，須於裁定送達後10日之不變期間內，向本院提
出抗告狀。
中    華    民    國   100    年    12    月    30    日
                                書記官   李湘鈴